臺灣臺中地方法院刑事判決　　　　　　 100年度訴字第2586號
公　訴　人　臺灣臺中地方法院檢察署檢察官
被　　　告　陳永康
上列被告因違反毒品危害防制條例案件，經檢察官提起公訴（10
0 年度毒偵字第2180號），被告就被訴事實為有罪之陳述，經本
院告知簡式審判程序之旨，並聽取當事人之意見後，本院合議庭
裁定改以簡式審判程序審理，判決如下：
    主  文
陳永康施用第一級毒品，累犯，處有期徒刑柒月，扣案之第一級
毒品海洛因壹包（驗餘淨重零點貳參伍參公克），含包裝袋沒收
銷燬之，扣案之吸管壹支，沒收之。又施用第二級毒品，累犯，
處有期徒刑肆月。應執行有期徒刑玖月，扣案之第一級毒品海洛
因壹包（驗餘淨重零點貳參伍參公克），含包裝袋沒收銷燬之，
扣案之吸管壹支，沒收之。
    犯罪事實及理由
一、犯罪事實：
    陳永康前因違反肅清煙毒條例、藥事法等案件，經法院分別
    判處有期徒刑3 年、4 月、4 年、1 年、8 月確定，合併定
    應執行刑為有期徒刑4 年10月24日，於民國96年6 月20日縮
    刑期滿執行完畢。又於97年間因施用毒品案件，經法院裁定
    送觀察勒戒及強制戒治，於99年6 月15日停止戒治處分出監
    。詎猶不知警惕，復分別基於施用第一級毒品海洛因及第二
    級毒品甲基安非他命之犯意，於100 年6 月23日上午9 時許
    ，在其位於臺中市○○區○○路105 巷18號住處內，以將海
    洛因摻入香菸點燃吸食之方式，施用海洛因1 次；於100 年
    6 月25日下午4 、5 時許，以將甲基安非他命放置於鋁箔紙
    上用火燒烤吸食產生之煙霧方式，施用甲基安非他命1 次。
    嗣於100 年6 月28日上午10時45分許，為警在其上開住處搜
    索查獲，並扣得海洛因1 包（驗餘淨重0.2353公克）、注射
    針筒1 支、吸管1 支及行動電話1 支（含0000-000000 號SI
    M 卡1 張）。經警將其帶回偵訊並採尿送驗，結果呈可待因
    、嗎啡、安非他命及甲基安非他命陽性反應。
二、證據名稱：
    除增加被告於本院之自白、行政院衛生署草屯療養院草療鑑
    字第1000700085號鑑定書外，餘均引用檢察官起訴書之記載
    （如附件）。
三、量刑之理由：
  (一)核被告所為，係犯毒品危害防制條例第10條第1 項之施用第
    一級毒品罪及同條第2 項之施用第二級毒品罪。被告所犯上
    開2 罪，犯意各別，行為互殊，應予分論併罰。又被告有犯
    罪事實欄所載之前科紀錄，甫於96年6 月20日縮刑期滿執行
    完畢，有臺灣高等法院被告前案紀錄表在卷可稽，其受徒刑
    之執行完畢後，5 年以內故意再犯本件有期徒刑以上之罪，
    均為累犯，均應依刑法第47條第1 項規定加重其刑。
  (二)爰審酌被告施用毒品，雖經觀察勒戒及強制戒治後，仍不知
    戒惕，再次施用毒品，無視於毒品對自身健康之戕害及國家
    對於杜絕毒品犯罪之禁令，不知戒除惡習，應予非難；然念
    及被告已於本院坦承全部犯行，犯後態度尚可；其施用毒品
    並無危害他人，本諸施用毒品者均有相當程度之成癮性及心
    理依賴，其犯罪心態與一般刑法犯罪之本質並不相同，容應
    以病人之角度為考量；暨其犯罪之手段、品行、高職畢業之
    智識程度等一切情狀，分別量處如主文所示之刑，並定其應
    執行之刑。
  (三)扣案之第一級毒品海洛因1 包（驗餘淨重0.2353公克），應
    依毒品危害防制條例第18條第1 項前段沒收銷燬之；其毒品
    包裝袋均殘留有毒品成分，無法析離，應併予沒收銷燬之。
    扣案之吸管1 支，係被告所有供其施用海洛因所用之物，業
    據被告供明在卷（見本院卷第33頁），應依刑法第38條第1
    項第2 款沒收之。扣案之注射針筒1 支，並非被告所有，已
    據被告供述在卷（見本院卷第33頁），此外復無證據可認係
    被告所有，該注射針筒亦非屬違禁物，爰不為沒收之諭知。
    扣案之行動電話1 支（含門號0000-000000 號SIM 卡1 張）
    ，雖係被告所有之物，然並無證據證明與本件施用毒品有關
    ，復非屬違禁物，爰不為沒收之諭知。
四、應適用之法條：
  (一)刑事訴訟法第273 條之1 第1 項、第299 條第1 項前段、第
    310 條之2 、第454 條第1 、2 項。
  (二)毒品危害防制條例第10條第1 項、第2 項、第18條第1 項前
    段。
  (三)刑法第11條、第47條第1 項、第38條第1 項第2 款、第51條
    第5 款。
五、本判決係依刑事訴訟法第310 條之2 、第454 條第1 項製作
    ，依法僅記載當事人欄、主文、犯罪事實、證據名稱以及應
    適用之法條，其中證據名稱部分，準用同法第454 條第2 項
    規定，逕引用起訴書之記載。
六、如不服本判決，應自判決送達之日起10日內，向本院提起上
    訴。
本案經檢察官陳永豐到庭執行職務。
中    華    民    國    100    年    12   月    29    日
                  刑事第六庭  法  官  黃佩韻
以上正本證明與原本無異。
如不服本判決，應於收受判決後10日內向本院提出上訴書狀，並
應敘述具體理由。其未敘述上訴理由者，應於上訴期間屆滿後20
日內向本院補提理由書（均須按他造當事人之人數附繕本）「切
勿逕送上級法院」。
                              書記官  林柏名
中    華    民    國    100    年    12   月    29    日
附錄論罪科刑法條
毒品危害防制條例第10條
施用第一級毒品者，處6 月以上5 年以下有期徒刑。
施用第二級毒品者，處3 年以下有期徒刑。
附件：